臺灣板橋地方法院刑事判決　　　　　　　93年度訴字第1792號
公　訴　人　臺灣板橋地方法院檢察署檢察官
被　　　告　甲○○
　　　　　　乙○○
上列被告因妨害自由案件，經檢察官提起公訴（93年度偵字第
7237號），本院判決如下：
    主  文
甲○○共同以強暴使人行無義務之事，累犯，處有期徒刑肆月，
如易科罰金以參佰元折算壹日，扣案之如附表所示本票及讓渡書
各壹紙均沒收。
乙○○無罪。
    事  實
一、甲○○前於民國（下同）90年間因過失致死案件，經臺灣高
    等法院判處有期徒刑3 月確定，並91年1 月9 日以易科罰金
    執行完畢，竟仍不知悛悔，復於93年4 月4 日2 時許，因其
    友人丁○○之邀（按其等先前亦曾一同喝酒過），即帶同其
    友人乙○○（詳後述）及乙○○某女性友人一同前往台北縣
    三重市○○街某茶藝館內與丁○○及其友人「阿添」等喝酒
    【按該次消費近新台幣（下同）一萬元由丁○○支付】，至
    同日4 時許，「阿添」先行離去後，甲○○、丁○○、乙○○及其女性友人再一同轉往台北市○○街「緋聞PUB 」繼續
    喝酒、唱歌（按該次消費約二萬二千元，丁○○有承諾要付
    ，惟尚未支付店家，並留下乙○○個人連絡電話予店家），
    至同日5 時許，甲○○、丁○○、乙○○及其女性友人再一
    同轉往台北市○○街「亞洲舞廳」繼續喝酒、唱歌，席間甲○○友人「黃俊傑（即起訴書所載「阿傑」）」前來加入，
    惟後因丁○○酒醉，無法支付「亞洲舞廳」之消費款項，並
    與乙○○為此發生拉扯、爭執（後乙○○即遭人勸阻拉至外
    面休息，乙○○並因之不得已請其女友廖家翎於同日6 時52
    分許，前來「亞洲舞廳」以信用卡刷卡6340元付帳），加以
    甲○○認丁○○自93年年中起至年底止，先後三次與其一同
    喝酒，並答應支付款項後，惟均分文未付而積欠其約5 萬元
    之債務，即因之心生不滿，在乙○○不在現場而不知情之狀
    況下，即與「黃俊傑」基於以強暴使人行無義務事之犯意聯
    絡（起訴書贅載「阿添」乙人），在上開「亞洲舞廳」包廂
    內（惟起訴書誤載為「甲○○強押丁○○至台北市某不詳地
    點之公寓二樓內」云云，而認甲○○另犯以非法方法剝奪丁○○行動自由之犯行，詳後述），以自備之本票（票號TH00
    00 000）及讓渡書各乙紙，事先填載「發票日93年4 月1 日
    、到期日93年4 月2 日、面額貳拾萬元及發票人丁○○」等
    語及「本人丁○○因積欠債務（債權人甲○○）二十萬元整
    從民國92年12月20日至今無法償還將車輛三菱汽車白色1.8c
    c 車牌T3 -1176之本人之車輛無條件讓渡給債權人（甲○○
    ）作為抵押。債權人甲○○，債務人丁○○，見証人黃俊傑
    ，民國93年4 月2 日」等語，並由「黃俊傑」拿來紅色印台
    乙個（惟非甲○○及「黃俊傑」所有），再由甲○○以強行
    抓住丁○○右手姆指之強暴方式，在上開本票及讓渡書上各
    押印4 枚及2 枚，而使丁○○行無義務之事（當日事後甲○○拿到上開本票及讓渡書各乙紙後，有告知乙○○上情），
    刷卡後乙○○與其女友廖家翎即一同離開上開現場，甲○○
    即駕駛丁○○所有上開自用小客車與「黃俊傑」一同載送丁○○返回台北縣中和市○○路423 巷19號5 樓住處（惟起訴
    書誤載「甲○○強押丁○○返回其上開住處內搜尋財物，未
    能得手」，而另以非法方法繼續剝奪丁○○行動自由之犯行
    ，亦詳後述），再由甲○○將上開自用小客車開走。嗣於93
    年4 月7 日23時10分許，丁○○向甲○○佯稱要支付1 萬8
    千元云云，甲○○即駕駛上開自用小客車載同乙○○一同前
    往丁○○上開住處，而遭警當場在台北縣中和市○○路423
    巷巷口處逮捕到案，並扣得上開自用小客車（業據丁○○領
    回）、本票及讓渡書各乙紙。
二、案經台北縣政府警察局中和分局報請臺灣板橋地方法院檢察
    署檢察官偵查起訴。
    理  由
壹、有罪部分：
一、訊據被告甲○○固坦承於右揭時地在被害人丁○○押印上開
    本票及讓渡書各乙紙後，取得上開本票及讓渡書各乙紙，並
    開走被害人丁○○所有上開自用小客車等情，惟矢口否認右
    揭犯行，辯稱：上開本票及讓渡書各乙紙係丁○○當時自願
    簽發，伊並未強行抓著丁○○的手去押印，且丁○○亦係自
    願將上開自用小客車抵押予伊，伊才將上開自用小客車開走
    ，伊並無以強暴使丁○○行無義務事之故意及行為云云。經
    查：
  (1)被告於右揭時地取得經被害人丁○○押印後之上開本票及讓
    渡書各乙紙，並開走被害人丁○○所有上開自用小客車乙情
    ，業據被告甲○○迭次於警詢、偵查中及本院審理時坦承屬
    實，復有業據被害人丁○○領回上開自用小客車之贓物認領
    保管單乙紙及扣案之上開本票及讓渡書各乙紙，在卷可稽，
    應堪認定。
  (2)雖被告甲○○辯稱其係在被害人丁○○自願之情形下，經被
    害人丁○○簽發上開本票及讓渡書各乙紙後，始取得上開本
    票及讓渡書各乙紙，並在載送被害人丁○○返回其住處後，
    再開走上開自用小客車供作抵押云云，惟被告甲○○上開所
    辯，不僅業據被害人丁○○迭次於警詢、偵查中及本院審理
    時堅決否認在卷，且被害人丁○○於右揭時間內，先後與被
    告甲○○等人分別在台北縣三重市○○街某茶藝館、台北市
    ○○街「緋聞PUB 」及台北市○○街「亞洲舞廳」內喝酒，
    被害人丁○○最後已在上開「亞洲舞廳」內陷入酒醉狀態，
    而被害人丁○○事後於本院審理時仍供稱其無法清楚確定當
    天在上開「亞洲舞廳」內，後來發生何事及其經過等語（見
    本院卷94年1 月18日審判筆錄第5 至10頁）明確，核與被告
    甲○○迭次於警詢、偵查中及本院審理時亦供稱被害人丁○○在上開「亞洲舞廳」內已陷酒醉，無法自理，並在上開「
    亞洲舞廳」內與店內少爺為店內消費付款乙事發生爭執等情
    ，尚稱一致，而無矛盾，亦核與證人即上開「緋聞PUB 」現
    場經理李慧婷於偵查中證稱：「當日龍少（即丁○○）與甲○○、乙○○及丁○○之友人.... 到 我店消費時入店，丁○○即說他要付帳，一開始時他叫一打台灣啤酒及洋酒約翰
    走路一瓶，後又叫一瓶洋酒，丁○○喝完上開酒時他突然不
    爽就將一瓶打破，他之前到我店內消費並不會如此，不知此
    次為何如此，可能是他之前就有喝，大概是喝醉了，因他入
    （筆錄誤載為「內」）店時就有大小聲，之後他說要帶甲○○及乙○○等人去別家店繼續喝酒，他是時未付帳我有留乙○○之電話（見偵查卷第73卷正面）」等語，亦相符合，足
    證被害人丁○○在離開上開「緋聞PUB 」時，縱萬退言，至
    少在上開「亞洲舞廳」內時，顯然已陷酒醉狀況，並完全喪
    失其意思能力及行為能力，否則被害人丁○○焉有完全不清
    楚當天在上開「亞洲舞廳」內究係發生何事及其經過，甚至
    對其陳述在警詢及本院審理時先後矛盾，相異甚遠之結果，
    是揆諸被害人丁○○在上開「亞洲舞廳」內，已陷酒醉，並
    完全喪失意思能力及行為能力之情形下，被害人丁○○焉有
    能與被告甲○○「合意」，並「簽發」上開本票及讓渡書各
    乙紙，並「同意」讓被告甲○○開走其所有上開自用小客車
    供抵押之可能，至為灼然。
  (3)再者，依被告甲○○所認，其自93年年中起年底止，曾先後
    三次與被害人丁○○一同喝酒，並由其先付款，而被害人丁○○答應事後要清償乙情屬實，然其「債權」總額依被告甲○○所述，亦僅有約50000 元左右，縱加上案發時在上開「
    緋聞PU B」及「亞洲舞廳」之消費各22000 元（按該筆債務
    尚未支付予「緋聞PUB 」）及6340元，合計上開「債權」總
    額亦僅達78340 元而已，則被害人丁○○於右揭時地簽發上
    開本票及讓渡書各乙紙，並讓被告甲○○開走其所有上開自
    用小客車時，若果屬一般「正常人」之智慮狀態下，焉有簽
    發高達200000元面額本票予被告甲○○之可能，更遑論另將
    其所有價值數萬元之上開自用小客車亦「讓渡」予被告甲○○開走，是被害人丁○○於右揭時地「簽發」上開本票及讓
    渡書各乙紙時，顯已完全喪失「正常人」之意思能力及行為
    能力，至為顯然，被害人丁○○指稱其於右揭時地係遭人抓
    信。被告甲○○辯稱上開本票及讓渡書各乙紙均係被害人丁○○在自願之情況下，簽發予其收受，並讓其開走上開自用
    小客車云云，顯均係事後卸責之詞，自不足為有利被告甲○○認定之依據，亦堪認定。
  (4)又被害人丁○○於右揭地已陷酒醉，不能自理，有如上述，
    且被告甲○○於本院審理時亦自認被害人丁○○之前尚積欠
    其計五萬元之消費債務，加上93年4 月4 日當天則計10萬元
    左右（見本院卷準備程序筆錄第3 頁），在此前債未清，後
    債又來之情況下，而上開本票面額亦非簽發「10萬元」者，
    反係金額多達一倍之「20萬元」之譜，同時另行將被害人丁○○所有上開自用小客車亦「讓渡」予被告甲○○，被告甲○○辯稱均係出自被害人丁○○「自願」之結果，亦顯與社
    會上一般常情不符，至為灼然。
  (5)至於公訴人雖認被害人丁○○係遭被告甲○○等人強押至「
    台北市某處公寓二樓」，始簽發上開本票及讓渡書各乙紙，
    並在被害人丁○○返回其上開住處時，遭被告甲○○搜尋其
    內財物云云，惟公訴人此部分所訴，不僅業據被告甲○○迭
    次於警詢、偵查中及本院審理時均堅決否認在卷，且被害人
    丁○○於本院審理時對其究係在何處簽發上開本票及讓渡書
    各乙紙乙節，亦均未能明確指訴，而供稱其當時已因酒醉，
    記不太清楚等語，甚至對「台北市『某處』公寓二樓」之地
    址，亦均毫無印象，而以被害人丁○○當時之酒醉狀態，被
    告甲○○要以抓住被害人丁○○右手姆指押印上開本票及讓
    渡書各乙紙之強暴行為，使被害人丁○○行無義務之事，大
    可逕在上開「亞洲舞廳」包廂或被害人丁○○上開住處內為
    之即可，焉有另行載同已酒醉之被害人丁○○繞行至上開「
    台北市某處公寓二樓」內處理之必要，而徒增被告甲○○等
    人駕駛被害人丁○○所有上開自用小客車載同被害人丁○○
    在外之公共場所遊盪，有遭第三人發覺上開犯行之可能，另
    被告甲○○亦迭次於警詢、偵查中及本院審理時均供稱上開
    本票及讓渡書各乙紙均係在上開「亞洲舞廳」內所簽發等語
    明確，亦核與上述一般常情相符，且被告乙○○女友廖家翎
    係於當日上開6 時52分許，始在上開「亞洲舞廳」內以信用
    卡刷卡付清其內消費計6340元，此亦有被告乙○○所提出該
    筆信用卡簽帳單乙紙可佐，則被告甲○○焉有在被告乙○○
    丁○○離開上開「亞洲舞廳」，而前往「台北市某處公寓二
    樓」內簽發上開本票及讓渡書各乙紙之可能，是被告甲○○
    辯稱上開本票及讓渡書各乙紙均係在上開「亞洲舞廳」包廂
    內所簽發等語，自堪採信。另被告甲○○固坦承於右揭時地
    載同被害人丁○○返回其上開住處乙情屬實，惟此與被告甲○○有否利用此一機會趁機搜尋被害人丁○○上開住處內之
    財物乙節，無必然之因果關係，且被害人丁○○於本院審理
    時亦未能明確指出其上開住處當時確曾有遭「搜尋」過之痕
    跡或因之損失任何財物之其他積極事證，則僅憑被告甲○○
    確曾載同被害人丁○○返回其上開住處乙情，自尚不足逕為
    被告甲○○在被害人丁○○上開住處內有「查看該址內有無
    值錢物品」之認定，更遑論被告甲○○「未見任何財物」，
    至為顯然，是公訴人此部分所認，容有誤會，附此敘明。
  (6)綜上所述，本件被告甲○○上開犯行已臻明確，應予依法論
    科。
二、核被告所為，係犯刑法第304 條第1 項之以強暴使人行無義
    務事罪。被告就所犯上開之罪與「黃俊傑」間，有犯意聯絡
    及行為分擔，為共同正犯。又被告前於90年間因過失致死案
    件，經臺灣高等法院判處有期徒刑3 月確定，並91年1 月9
    日以易科罰金執行完畢，此有臺灣高等法院被告全國前案紀
    錄表乙份可佐，其復於5 年內，再犯有期徒刑以上之本罪，
    為累犯，應依刑法第47條之規定，加重其刑。爰審酌被告雖
    自認被害人丁○○有積欠其債務，惟被害人丁○○於當時既
    已陷酒醉，而喪失意思能力及行為能力之狀態，被告甲○○
    竟利用此一機會，以強行抓著被害人丁○○右手姆指押印上
    開本票及讓渡書各乙紙之強暴行為，使被害人丁○○「簽發
    」上開本票及讓渡書各乙紙予被告甲○○收受，並讓被告甲○○逕將被害人丁○○所有上開自用小客車開走，已損及被
    害人丁○○之權益，亦嚴重破壞社會上人身、財產之安全及
    被告甲○○犯罪後之態度等一切情狀，處如主文所示之刑，
    並諭知易科罰金之折算標準，以資懲儆。
三、扣案之上開本票及讓渡書各乙紙，均為被告所有因上開犯罪
    所得之物，業據本院認定在卷，應依刑法第38條第1 項第3
    款之規定，均宣告沒收之。
貳、不另為無罪諭知部分：
一、本件公訴意旨另以：被告甲○○與「黃俊傑」等人在上開「
    亞洲舞廳」內，於93年4 月4 日6 時許，以將被害人丁○○
    強押上車，帶往台北市某處公寓二樓內，再於同日8 時許，
    將被害人丁○○帶回其上開住處，而以非法方法，剝奪其行
    動自由，因認被告甲○○此部分所為，另涉有刑法第302 條
    第1項之以非法方法剝奪人之行動自由罪嫌云云。
二、按「犯罪事實應依證據認定之，無證據不得認定犯罪事實」
    ，刑事訴訟法第154 條第2 項定有明文。
三、訊據被告甲○○堅決否認此部分犯行，辯稱：伊係因丁○○
    當時己酒醉，才好心送他回家，並無剝奪其行動自由之故意
    及行為等語。經查：被告甲○○於右揭時地雖有利用被害人
    丁○○已陷酒醉不能自理之狀況，以抓著被害人丁○○右手
    拇指押印上開本票及讓渡書各乙紙之行為，而經本院認定明
    確，有如上述，惟此乃被告甲○○駕駛被害人丁○○所有上
    開自用小客車載同被害人丁○○離開上開「亞洲舞廳」前之
    事，自不得憑此即認被告甲○○於稍後駕駛被害人丁○○所
    有上開自用小客車載同被害人丁○○返回其上開住處之行為
    ，即係以非法方法剝奪被害人丁○○之行動自由，至為顯然
    。又被害人丁○○於右揭時地離開上開「亞洲舞廳」之前，
    已陷酒醉，而完全喪失意思能力及行為能力，亦如上述，而
    當時原與被害人丁○○一同喝酒之被告甲○○，在此一狀況
    下，自願將被害人丁○○送返其上開住處之行為，應係出自
    同行友人之協助行為，焉能謂係一「非法方法」，更遑論「
    剝奪被害人丁○○之行動自由」，且被害人丁○○於本院審
    理時亦供稱之前亦曾發生過類似的事情，即同樣是被害人丁○○喝酒醉後，由被告甲○○開著上開自用小客車載同被害
    人丁○○離開等語明確（見本院卷94年1 月18日審判筆錄第
    7 頁），而被告甲○○於載同被害人丁○○離去上開「亞洲
    舞廳」之前，既已取得經被害人丁○○押印之上開本票及讓
    渡書各乙紙，是其所謂上開10萬元左右之「債權」，應已獲
    得十足之保障，則被告甲○○在此載同被害人丁○○返回其
    上開住處之時刻，亦焉有再以「非法方法剝奪其行動自由」
    之必要及可能，且證人即被害人丁○○上開住處社區保全人
    員丙○○於本院審理時亦證稱當時被害人丁○○感覺和平常
    一樣，沒有異狀等語（見本院卷94年1 月18日審判筆錄第13
    頁），是被害人丁○○於右揭時地若果有遭被告甲○○以強
    押上車之非法方法剝奪其行動自由云云，則被害人丁○○大
    可利用此一機會向保全人員呼救即可，焉有讓丙○○感覺和
    平常一樣之可能，則被告甲○○上開所辯，尚非不足採信。
    此外，復查無其他積極事證足資證明被告甲○○確有公訴人
    所指此部分之犯行，自屬不能證明被告甲○○此部分之犯罪
    ，惟因公訴人認被告甲○○此部分之犯罪與上開經本院論罪
    科刑部分間，有牽連犯之裁判上一罪關係，爰不另為無罪之
    諭知，附此敘明。
參、無罪部分（即被告乙○○）：
一、本件公訴意旨另以：被告乙○○於93年4 月4 日凌晨2 時許
    ，與被告甲○○及「阿添」及「阿傑」之成年男子二名與被
    害人丁○○先後至臺北市○○街緋聞PUB 店及臺北市○○街
    亞洲舞廳飲酒，惟被害人丁○○均拒不支付該次消費款項及
    返還積欠被告甲○○之帳款五萬元，被告甲○○心生不滿，
    即夥同被告乙○○及「阿添」、「阿傑」共同基於剝奪他人
    行動自由及使人行無義務之事之犯意聯絡，於同日上午6時
    許，駕駛被害人丁○○所有之上開自用小客車，強押被害人
    丁○○至臺北市某處公寓二樓內，徒手毆打或腳踹被害人游
    健霖（傷害部分未據告訴），並強拉被害人游健霖手指在上
    開本票及讓渡書上捺指印，以此強暴方式使被害人游健霖行
    無義務之事；被告乙○○等人復於同日上午8 時許，駕駛上
    開自小客車強押被害人丁○○返回其位於臺北縣中和市○○
    路四二三巷十九號五樓住處，查看該址內有無值錢物品，以
    此非法方式剝奪被害人丁○○之行動自由，嗣因未見任何財
    物，即駕駛上開自小客車離去。後於93年4 月7 日晚間11
    時10分許，被告甲○○駕駛該自小客車搭載被告乙○○欲前
    往被害人丁○○前揭住處找被害人丁○○索討欠款時，為警
    在臺北縣中和市○○路四二三巷口查獲，因認被告乙○○涉
    有刑法第302 條第1 項之以非法方法剝奪人之行動自由罪嫌
    及同法第304 條第1 項之以強暴使人行無義務事罪嫌云云。
二、按「犯罪事實應依證據認定之，無證據不得認定犯罪事實」
    ，刑事訴訟法第154條第2項定有明文。
三、訊據被告乙○○堅決否認上開犯行，辯稱：伊當天與丁○○
    係第一次見面，未有任何仇隙，伊在「亞洲舞廳」內雖曾與
    丁○○發生爭執，惟當伊女友廖家翎前來刷卡付帳後，伊即
    與伊女友廖家翎一同離去，並不知甲○○以強暴行為使丁○○簽發上開本票及讓渡書各乙紙之事等語。經查：
  (1)被告乙○○不僅迭次於警詢、偵查中及本院審理時均堅決否
    認涉有上開犯行，核與被告甲○○於警詢初訊時即供稱：「
    （你與乙○○二人有無夥同二、三名友人強押丁○○至台北
    市一處二樓公寓毆打？）沒有」、「當時乙○○原本與丁○○在現場發生爭執拉扯遭他人拉到包廂外，.... 」 、「當
    時是綽號『阿傑』之男子與我一起開車送丁○○返家，乙○○沒有同行」、「當日丁○○簽立二十萬元之本票及T3-117
    6 號自小客車之讓渡書後，我們在亞洲舞廳樓下就分手了」
    等語（見偵查卷第17頁正面、第19頁反面、第20頁正面）相
    符，且證人丙○○迭次於偵查中及本院審理時均證稱其當天
    只見到被告甲○○本人開車進入社區，惟對被告乙○○則沒
    有印象等語（見偵查卷第36頁正面、本院卷94年1 月18日審
    判筆錄第12頁）明確，而被害人丁○○於本院審理時亦供稱
    ：「（同車的人有無被告乙○○？）我不是記得很清楚（見
    本院卷94年1 月18日審判筆錄第6 頁）」，是本件僅憑被害
    人丁○○個人上開單一且不明確之指訴之詞，自尚不足逕為
    不利被告乙○○之認定，至為灼然。
  (2)又被告乙○○原不認識被害人丁○○，係案發當日因一同喝
    酒才相識，其間應無任何仇隙，且上開讓渡書上所載之「債
    權人」僅係被告甲○○乙人，而非被告乙○○或被告甲○○
    、乙○○二人，而上開本票及讓渡書各乙紙事後亦均係交予
    被告甲○○收受，另被害人丁○○所有上開自用小客車亦係
    遭被告甲○○開走，在在均與被告乙○○無涉，是被告乙○○若果有參與「黃俊傑」及被告甲○○二人上開以強暴行為
    使被害人丁○○行無義務事之行為，焉有讓上開本票、讓渡
    書各乙紙及上開自用小客車盡遭被告甲○○乙人取走之理，
    而自己本人之權益未獲分文保障之可能，且被告甲○○於警
    詢初供時亦供稱：「.... ， 在他（即被告乙○○）再度回
    到包廂內時我有告訴他丁○○有簽立二十萬元之本票及T3-1
    176 號自小客車之讓渡書一事」等語（見偵查卷第19頁反面
    、第20頁正面）明確，足證被告乙○○辯稱被害人丁○○簽
    發上開本票及讓渡書各乙紙時，其並不在場，亦不知情等語
    ，應堪採信。縱被告甲○○於取得上開本票及讓渡書各乙紙
    後，曾向被告乙○○告知其取得上開本票及讓渡書各乙紙乙
    情，惟此時被害人丁○○既已「簽發」上開本票及讓渡書各
    乙紙予被告甲○○收受，則被告甲○○以強暴使被害人丁○○行無義務事之犯罪行為，顯已完成既遂，則被告乙○○就
    被告甲○○上開犯罪行為，自無事後之「犯意聯絡」或「行
    為分擔」之可能，至為灼然。
  (3)至於公訴人雖認被害人丁○○係遭被告乙○○等人強押至「
    台北市某處公寓二樓」，始簽發上開本票及讓渡書各乙紙，
    並在被害人丁○○返回其上開住處時，遭被告乙○○等人搜
    尋其內財物云云，惟公訴人此部分所訴，不僅亦據被告乙○○迭次於警詢、偵查中及本院審理時均堅決否認在卷，且被
    害人丁○○於本院審理時對其於右揭時間究係在何處簽發上
    開本票及讓渡書各乙紙乙節，亦均未能明確指訴，而供稱其
    當時已因酒醉，記不太清楚等語，甚至對「台北市『某處』
    公寓二樓」之地址，亦均毫無印象，另被告甲○○亦迭次於
    警詢、偵查中及本院審理時亦均供稱上開本票及讓渡書各乙
    紙均係在上開「亞洲舞廳」內所簽發等語明確，並核與本院
    上開認定之情節相符，又被告乙○○女友廖家翎係於當日上
    開6 時52分許，始在上開「亞洲舞廳」內以信用卡刷卡付清
    其內消費計6340元，此亦有被告乙○○所提出該筆信用卡簽
    帳單乙紙可佐，則被告乙○○焉有在其女友廖家翎到場付清
    上開消費金額之前，即先行帶同被害人丁○○離開上開「亞
    洲舞廳」，而前往「台北市某處公寓二樓」內簽發上開本票
    及讓渡書各乙紙之可能，是被告甲○○辯稱上開本票及讓渡
    書各乙紙均係在上開「亞洲舞廳」包廂內所簽發等語，自堪
    採信。另被告甲○○固坦承於右揭時地載同被害人丁○○返
    回其上開住處乙情屬實，惟此與被告乙○○有否利用此一機
    會趁機搜尋被害人丁○○上開住處內之財物乙節，無必然之
    因果關係，且被害人丁○○於本院審理時亦未能明確指出其
    上開住處當時確曾有遭「搜尋」過之痕跡或因之損失任何財
    物之其他積極事證，則僅憑被告甲○○確曾載同被害人丁○○返回其上開住處乙情，自尚不足逕為被告乙○○在被害人
    丁○○上開住處內有「查看該址內有無值錢物品」之認定，
    更遑論被告乙○○「未見任何財物」，至為顯然。
  (4)此外，復查無其他積極事證足資證明被告乙○○確有公訴人
    所指上開犯行，自屬不能證明被告乙○○犯罪，應依刑事訴
    訟法第301 條第1 項之規定，另行諭知被告乙○○無罪之判
    決。
據上論斷，應依刑事訴訟法第299 條第1 項前段、第301 條第1
項，刑法第28條、第304 條第1 項、第41條第1 項前段、第47條
、第38條第1 項第3 款，罰金罰鍰提高標準條例第1 條前段、第
2條 ，判決如主文。
本案經檢察官陳伯厚到庭執行職務。
中　　華　　民　　國　　94　　年　　2 　　月　　1  　日
                刑事第十六庭  審判長法　官  戴嘉清
                                    法  官  陳信旗
                                    法  官  林晏鵬
附  表：
本票：
┌─────┬───┬───┬───┬───┬──┐
│本票  票號│面  額│發票日│到期日│發票人│張數│
├─────┼───┼───┼───┼───┼──┤
│TH0000000 │200000│93.4.1│93.4.2│丁○○│ 1  │
└─────┴───┴───┴───┴───┴──┘
讓渡書：
┌───┬────┬───┬───┬───┬──┐
│債務人│讓渡標的│日  期│債權人│見證人│張數│
├───┼────┼───┼───┼───┼──┤
│丁○○│T3-1176 │93.4.2│甲○○│「黃俊│ 1  │
│      │自小客車│      │      │傑」  │    │
└───┴────┴───┴───┴───┴──┘
上列正本證明與原本無異。
如不服本判決，應於判決送達後十日內向本院提出上訴狀（應附
繕本），上訴於臺灣高等法院。
                                    書記官  陳君偉
中　　華　　民　　國　　94　　年　　2 　　月　　1  　日
附錄法條：刑法第304條(強制罪)
以強暴、脅迫使人行無義務之事或妨害人行使權利者，處三年以
下有期徒刑、拘役或三百元以下罰金。
前項之未遂犯罰之。
